【裁判字號】    89,易,3392
【裁判日期】    891116
【裁判案由】    毒品危害防制條例
【裁判全文】
臺灣高雄地方法院刑事判決                        八十九年度易字第三三九二號
    公  訴  人  臺灣高雄地方法院檢察署檢察官
    被      告  甲○○
右列被告因毒品危害防制條例案件，經檢察官提起公訴（八十年度偵緝字第六七０號
、八十八年度偵字第九九一三、四九一九號），本院判決如左：
    主  文
甲○○連續施用第二級毒品，處有期徒刑陸月，如易科罰金，以參佰元折算壹日。扣
案之第二級毒品安非他命驗後淨重共伍拾參點玖捌公克，沒收銷燬之。
    事  實
一、甲○○曾於民國八十七年間，因毒品危害防制條例案件，經本院裁定送觀察、勒
    戒後，因無繼續施用毒品傾向，由臺灣高雄地方法院檢察署檢察官於八十七年十
    一月十八日，以八十七年度偵緝字第一三０七號為不起訴處分確定在案。詎其仍
    不知悔改，基於施用第二級毒品安非他命之概括犯意，自八十七年十二月十二日
    凌晨零時回溯二十四小時內某時起，至八十八年四月十二日十時止，在高雄市○
    ○區○○路一七六號愛琴海汽車旅館、高雄市左營區自助新村二六三號住處等地
    ，連續以將安非他命放入吸食器內燒烤使產生煙霧於八十七年十二月十二日零時
    、八十八年一月二十五日十四時三十分、二月十日十七時三十分、四月十三日一
    時，在高雄市○○區○○路一七六號愛琴海汽車旅館二一三號房內、高雄市○○
    區○○街二十八號三樓、高雄市○○區○○街二五０號前、高雄市○○區○○路
    四十二巷九十弄十二號，為警查獲，並扣得第二級毒品安非他命總計五十三點九
    八公克（驗後淨重）、燈泡一個、吸食器一組、分裝袋一包。甲○○經本院以八
    十八年度毒聲字第一三０、二七九七號裁定送觀察、勒戒，因認有繼續施用毒品
    之傾向，再以八十八年度毒聲字第三二七三號裁定令入戒治處所施以強制戒治。
二、案經高雄縣警察局左營分局移送台灣高雄地方法院檢察署檢察官偵查起訴。
    理  由
一、訊據被告甲○○對於右揭事實均坦承不諱，其於在警局所採集之尿液經送檢驗結
    果，均呈甲基安非他命陽性反應，高雄市立凱旋醫院八十七年十二月二十五日高
    市凱醫檢字第八六三四號、八十八年四月二十三日高市凱醫字第００一三一號煙
    毒尿液檢驗成績書、高雄縣衛生局八十八年一月三十日八八煙檢字第一七一號、
    八十八年二月二十六日八八煙檢字第六一一號煙毒尿液檢驗成績書各一紙在卷可
    稽，而扣得之白色晶體，經高雄醫學院附設中和紀念醫院檢驗結果，均含有甲基
    安非他命成分，有高雄醫學院附設中和紀念醫院編號Ｂ0000000、Ｂ00
    00000、Ｂ0000000號檢驗報告單各一紙附卷可佐，此外並有第二級
    毒品安非他命共五十三點九八公克（驗後淨重）、燈泡一個、吸食器一組及分裝
    袋一包扣案可證，是被告自白與事實相符。又被告經本院以八十八年度毒聲字第
    一三０、二七九七號裁定送觀察、勒戒後，認有繼續施用毒品之傾向，再經本院
    以八十八年度毒聲字第三二七三號裁定令入戒治處所施以強制戒治等情，亦有臺
    灣高雄看守所附設勒戒處所八十八年四月二十二日高所正戒勒字第一七一三號函
    暨所附之有無繼續施用毒品傾向證明書、本院被告院內索引紀錄表、臺灣高等法
    院被告全國前案紀錄表各一份在卷為憑；另被告前曾因毒品危害防制條例案件，
    經本院裁定送觀察、勒戒，因無繼續施用毒品之傾向，而經臺灣高雄地方法院檢
    察署檢察官於八十七年十一月十八日，以八十七年度偵緝字第一三０七號為不起
    訴處分確定在案，有該不起訴處分書一份附卷可參。綜上，本件事證明確，被告
    於五年內再犯前揭施用第二級毒品安非他命之犯行，已堪認定，應依法論科。
二、核被告所為係犯毒品危害防制條例第十條第二項施用第二級毒品罪。又其施用安
    非他命前之持有第二級毒品安非他命之行為，本應分別以非法持有第二級毒品罪
    論，惟其持有後進而施用，所侵害之法益均屬同一，則其持有之低度行為應為施
    用之高度行為所吸收，不另論罪。又其先後多次施用第二級毒品之犯行，時間緊
    接，方法相同，觸犯構成要件相同之罪名，顯係基於概括犯意為之，應依連續犯
    之規定，論以一罪，並加重其刑。爰審酌被告前曾因施用毒品案件經本院送觀察
    、勒戒，因無繼續施用毒品之傾向，經檢察官為不起訴處分確定在案後，竟仍不
    知警惕，繼續施用毒品，時間長達數月，及其犯罪動機、目的、犯罪後坦承犯行
    等一切情狀，酌情各量處如主文所示之刑，並諭知易科罰金之折算標準。扣案之
    第二級毒品安非他命共五十三點九八公克（驗後淨重），應依毒品危害防制條例
    第十八條第一項前段，沒收銷燬之；扣案之燈泡一個、吸食器一組及分裝袋一包
    ，業經銷燬而不存在，有扣押物品清單及調取扣押物調上之記載可憑，為免執行
    困難，不另為沒收之宣告。至警方於八十八年二月十日，在高雄市○○區○○街
    二五０號前之汽車上扣得之安非他命零點二公克（驗後淨重）及殘留第二級毒品
    安非他命殘渣（量微無法析離秤重）之錫箔紙一張，並非被告所有，且非供被告
    施用毒品所用之物，業據被告供述在卷，該扣案物既與本件被告之施用毒品犯行
    無何關係，自不得予以沒收，併此敘明。
三、本件起訴部分係認被告有施用第二級毒品之犯行，而檢察官移送併案審理部分（
    八十八年度偵字第六七七八號）係認被告涉有轉讓毒品之罪嫌，自與本案無何裁
    判上一罪之連續犯關係，本院即無法併予審理，應退回檢察官另行依法處理。
據上論斷，應依刑事訴訟法第二百九十九條第一項前段，毒品危害防制條例第十條第
二項、第十八條第一項前段，刑法第十一條前段、第五十六條、第四十一條，罰金罰
鍰提高標準條例第二條，判決如主文。
中      華      民      國    八十九    年    十一      月      十六    日
                                  臺灣高雄地方法院刑事第一庭
                                          法  官  黃  悅  璇
右正本證明與原本無異。
如不服本判決，應於判決送達後十日內，向本院提出上訴狀。
                                          書記官  沈      蘊
中    華    民    國      八十九      年      十一      月    十七      日
附錄法條：
毒品危害防制條例第十條
施用第一級毒品者，處六月以上五年以下有期徒刑。
施用第二級毒品者，處三年以下有期徒刑。


司法院資訊處製作；財團法人民間司法改革基金會備份。
